最高法院刑事判決　　　　　　　九十四年度台上字第二四三號
　　上　訴　人　甲○○
　　　　　　　　　　　　號
　　　　　　　　　　　　（另案在臺灣臺北戒治所強制戒治）
上列上訴人因違反毒品危害防制條例案件，不服臺灣高等法院中
華民國九十三年十月五日第二審判決（九十三年度上訴字第一二
五二號，起訴案號：臺灣桃園地方法院檢察署九十二年度偵字第
一二七九四號），提起上訴，本院判決如下：
    主  文
上訴駁回。
    理  由
按刑事訴訟法第三百七十七條規定，上訴於第三審法院，非以判
決違背法令為理由，不得為之。是提起第三審上訴，應以原判決
違背法令為理由，係屬法定要件。如果上訴理由狀並未依據卷內
訴訟資料，具體指摘原判決不適用何種法則或如何適用不當，或
所指摘原判決違法情事，顯與法律規定得為第三審上訴理由之違
法情形，不相適合時，均應認其上訴為違背法律上之程式，予以
駁回。本件原判決維持第一審法院，依刑法第五十九條減輕其刑
後，論處上訴人甲○○共同運輸第一級毒品，累犯罪刑（處有期
徒刑九年）之判決，駁回上訴人在第二審之上訴。上訴人之上訴
意旨略稱：本件原判決引用第一審判決認定之事實，認定上訴人
將扣案海洛因運輸回國供己施用，並認定：「上訴人於民國九十
二年八月五日早上，打開其中一包取出海洛因，以注射腳踝之方
式施用」，上訴人顯係為供自己施用而零星夾帶。而上訴人復堅
決否認運輸海洛因毒品，及在大陸地區曾施用海洛因之事實，則
本案除共同被告范韶綸之供述外，並無其他證據證明上訴人有運
輸海洛因毒品之犯意，原判決維持第一審判決，駁回上訴人在第
二審之上訴，顯有違誤云云。
惟查原判決依憑上訴人在第一審供認其子郭金和係因注射海洛因
自殺身亡等語、證人范韶綸於第一審分離調查證據程序準用人證
規定時所為之證述、證人張鴻祥在第一審之證言、上訴人於九十
二年八月五日回國當日為警查獲後，於翌日上午二時四十分許採
尿（編號：Ｍ０三二號）送驗結果，呈嗎啡（海洛因屬嗎啡類毒
品）陽性反應，有內政部警政署航空警察局被採尿人姓名資料編
號對照表、桃園縣衛生局不法藥物尿液檢定書各一紙在卷可稽、
范韶綸無施用毒品前科紀錄，其為警查獲後經採尿送驗結果，復
無毒品海洛因反應，有臺灣高等法院被告全國前案紀錄表、內政
部警政署航空警察局被採尿人姓名資料編號對照表、桃園縣衛生
局不法藥物尿液檢定書、臺灣檢驗科技股份有限公司濫用藥物尿
液檢驗報告各一紙在卷可稽、上訴人及范韶綸於偵訊時均同意接
受測謊，並送請合格鑑定機關內政部警政署刑事警察局接受測謊
鑑定。經該局以刺激測試法及ＤＯＤＰＩ區域比對法之鑑定方法
，鑑定結果：「一、受測人范韶綸於測前會談稱被查扣的毒品不
是他的，經測試結果並無不實反應。二、受測人甲○○於測前會
談否認這批毒品是他叫范韶綸帶回來的，經測試結果，甲○○對
本案呈不實反應」，有該局九十二年十一月二十日刑鑑字第０九
二０二二一０五四號測謊鑑驗結果通知書一件在卷可憑、卷附之
行政院衛生署藥物食品檢驗局八十一年九月八日（八一）藥檢壹
字第八一一四八八五號函、中國廣州市○○○○○街派出所出具
之死亡醫學證明書、廣州市殯儀館遺體殯殮證明書、白粉包裝、
夾藏情形照片共四幀、登機證、護照影本、旅客出入境紀錄查詢
資料、臺北關稅局扣押貨物、運輸工具收據、搜索筆錄、航空警
察局安檢隊第二組查獲涉嫌毒品危害防制條例毒品初步鑑驗報告
單及扣案之白粉二包經送驗結果，確均含有毒品海洛因成份（合
計淨重三四‧０一公克，純度七五‧九六％，純質淨重二五‧八
三公克、包裝重二‧八九公克），有法務部調查局九十二年九月
五日調科壹字第０八０００六七六九號鑑定通知書一紙附卷足稽
等證據資料，認定上訴人有其事實欄所載之犯行，已於理由內詳
敘其調查證據之結果及取捨證據認定之理由。並就上訴人否認犯
罪所持之辯解，認非可採，予以指駁，復敘明前開測謊鑑驗結果
通知書具有證據能力之理由（見原判決第十一頁第一行至第十三
頁第十行）。就形式上觀察，原判決並無違背法令之情形。亦無
卷內證據資料不足以認定上訴人有運輸海洛因毒品犯意之違法；
再依原判決援引之第一審判決事實記載，上訴人係意圖供自己施
用，而與范韶綸共同基於運輸海洛因毒品之犯意，推由范韶綸運
輸扣案之海洛因毒品二包入境我國（見原判決第三頁第六行至第
四頁第一行），而其理由說明，亦係如此（見原判決第十三頁第
十三行至第十六行），則本件情形，顯與無運輸犯意，僅為供己
施用而零星夾帶之情況不同。上訴意旨置原判決事實欄明確認定
，理由內詳予說明之事項於不顧，徒憑己意，對事實審法院採證
認事自由判斷職權之合法行使，再為單純事實上爭執，自非適法
之第三審上訴理由。本件上訴違背法律上之程式，應予駁回。
據上論結，應依刑事訴訟法第三百九十五條前段，判決如主文。
中　　華　　民　　國　九十四　年　　一　　月　 十四 　日
                      最高法院刑事第一庭
                          審判長法官  施　文　仁
                                法官  林　永　茂
                                法官  蕭　仰　歸
                                法官  賴　忠　星
                                法官  王　居　財
      本件正本證明與原本無異
                                      書  記  官
中　　華　　民　　國　九十四　年　　一　　月　 二十 　日
                                                      Ｅ
